臺灣板橋地方法院刑事判決　　　　　　 100年度易字第3860號
公　訴　人　臺灣板橋地方法院檢察署檢察官
被　　　告　郭致賢
上列被告因違反毒品危害防制條例案件，經檢察官提起公訴（10
0 年度毒偵字第6967、6998號、100 年度毒偵緝字第703 、704
、705 號），被告於本院準備程序進行中，就被訴犯罪事實為有
罪之陳述，本院告知簡式審判程序之旨，並聽取其與公訴人之意
見後，經本院裁定行簡式審判程序審理後，判決如下：
    主  文
郭致賢施用第二級毒品，累犯，處有期徒刑肆月，如易科罰金，
以新臺幣壹仟元折算壹日；又施用第二級毒品，累犯，處有期徒
刑肆月，如易科罰金，以新臺幣壹仟元折算壹日；又施用第二級
毒品，累犯，處有期徒刑肆月，如易科罰金，以新臺幣壹仟元折
算壹日；又施用第二級毒品，累犯，處有期徒刑肆月，如易科罰
金，以新臺幣壹仟元折算壹日；又施用第二級毒品，累犯，處有
期徒刑肆月，如易科罰金，以新臺幣壹仟元折算壹日。應執行有
期徒刑壹年貳月，如易科罰金，以新臺幣壹仟元折算壹日。
    事  實
一、郭致賢前於民國96年間因施用毒品案件，經本院以96年度毒
    聲字第1649號刑事裁定送勒戒處所觀察、勒戒後，認無繼續
    施用毒品之傾向而於96年10月12日執行完畢釋放出所，並經
    臺灣板橋地方法院檢察署（下稱板橋地檢署）檢察官以96年
    度毒偵字第5296號為不起訴處分確定。復於95年間因竊盜案
    件，經本院以95年度簡字第3414號刑事簡易判決處有期徒刑
    6 月，且得易科罰金，緩刑5 年確定，嗣因其於緩刑期內故
    意更犯毒品罪，經本院以97年度撤緩字第255 號刑事裁定緩
    刑宣告撤銷，並減為有期徒刑3 月，且得易科罰金確定，且
    於97年間因賭博案件及施用毒品案件，經本院分別以97年度
    訴字第3202號刑事判決處有期徒刑2 月，且得易科罰金確定
    ，及以97年度簡字第5807號刑事簡易判決3 月，且得易科罰
    金確定，及以97年度訴字第3481號刑事判決處有期徒刑6 月
    、3 月、3 月，並定應執行有期徒刑10月確定，上開施用毒
    品部分等四罪刑，並經本院以98年度聲字第868 號刑事裁定
    定應執行1 年確定，嗣入監執行上開六罪刑，並於99年3 月
    27日因縮短刑期執行完畢出監（於本案構成累犯）。又於10
    0 年間因施用毒品案件，經本院以100 年度簡字第4022號刑
    事簡易判決處有期徒刑4 月，且得易科罰金確定（現在監執
    行中）。
二、詎其仍不知悔改，猶於前開觀察、勒戒執行完畢釋放出所後
    5 年內，竟基於施用第二級毒品甲基安非他命之犯意，先後
    為下列犯行：
(一)、於100 年3 月18日晚上6 時許，在其友人位於新北市新店區
    住處內，以將甲基安非他命放置在玻璃球吸食器內以火燒烤
    吸煙之方式，施用甲基安非他命1 次；嗣因其為毒品列管人
    口，經其同意於同年月20日下午5 時10分至新北市政府警察
    局中和第一分局秀山派出所接受採尿送驗，結果呈甲基安非
    他命之陽性反應，始查悉上情。
(二)、於100 年4 月8 日晚上10時10分許，在其友人位於新北市中
    和區住處內，以將甲基安非他命放置在玻璃球吸食器內以火
    燒烤吸煙之方式，施用甲基安非他命1 次；嗣因其為毒品列
    管人口，經其同意於同年月9 日下午1 時39分至新北市政府
    警察局中和第一分局安平派出所所接受採尿送驗，結果呈甲
    基安非他命之陽性反應，始查悉上情。
(三)、於100 年4 月26日晚上10時10分許為警採集其尿液往前回溯
    96小時內之某時許（惟應扣除為警查獲後至採尿時止其人身
    自由受拘束期間），在不詳處所，以不詳方式，施用甲基安
    非他命1 次；嗣因其為毒品列管人口，經其同意於100 年4
    月26日晚上10時10分許至新北市政府警察局中和第一分局秀
    山派出所所接受採尿送驗，結果呈甲基安非他命之陽性反應
    ，始查悉上情。
(四)、於100 年7 月3 日中午12時許，在其友人位於新北市中和區
    住處內，以將甲基安非他命放置在玻璃球吸食器內以火燒烤
    吸煙之方式，施用甲基安非他命1 次；嗣於翌日即同年月 4
    日下午4 時許，警方在新北市○○區○○路2 段15巷21號 4
    樓搜索劉正仁時，適郭致賢在場，經其同意至新北市政府警
    察局中和第二分局採集尿液送驗，結果呈甲基安非他命陽性
    反應，始悉上情。
(五)、於100 年7 月17日下午1 時35分許為警採集其尿液往前回溯
    96小時內之某時許（惟應扣除為警查獲後至採尿時止其人身
    自由受拘束期間），在不詳處所，以不詳方式，施用甲基安
    非他命1 次；嗣因郭致賢為毒品列管人口，經其同意於 100
    年7 月17日晚上10時10分許至新北市政府警察局中和第一分
    局南勢派出所接受採尿送驗，結果呈甲基安非他命之陽性反
    應，始查悉上情。
三、案經新北市政府警察局中和第二分局、第一分局移送臺灣板
    橋地方法院檢察署檢察官偵查起訴。
    理  由
壹、程序方面：本件被告郭致賢所犯係死刑、無期徒刑、最輕本
    刑3 年以上有期徒刑以外之罪，其於準備程序就前揭被訴事
    實為有罪之陳述，經法官告知簡式審判程序之旨，並聽取其
    與公訴人之意見後，本院認無不得或不宜改依簡式審判程序
    進行之處，爰依刑事訴訟法第273 條之1 第1 項、第284 條
    之1 之規定，由本院裁定本件行簡式審判程序，合先敘明。
貳、實體方面：
一、上開事實，業據被告郭致賢於本院訊問時自白不諱，且被告
    於前開時間採集之尿液經送驗，結果均呈甲基安非他命之陽
    性反應乙節，此有(一)新北市政府警察局中和第一分局毒品危
    害防制條例案犯罪嫌疑人姓名及代碼對照表（尿液編號：E0
    00176 號）及台灣檢驗科技股份有限公司出具報告日期2011
    /4 /14報告編號UL/2011/00000000之濫用藥物檢驗報告；(二)
    新北市政府警察局中和第一分局毒品危害防制條例案犯罪嫌
    疑人姓名及代碼對照表（尿液編號：E0000000號）及台灣檢
    驗科技股份有限公司出具報告日期2011/5/23 報告編號UL/2
    01 1/00000000 之濫用藥物檢驗報告；(三)台灣檢驗科技股份
    有限公司出具報告日期2011/5/20 報告編號UL/2011/000000
    00之濫用藥物檢驗報告及尿液檢體採集送驗紀錄表（檢體編
    號：Ｚ000000000000 號）；(四)台灣檢驗科技股份有限公司出
    具報告日期2011/7/15 報告編號UL/2011/00000000之濫用藥
    物檢驗報告及新北市政府警察局中和第二分局毒品危害防制
    條例犯罪嫌疑人姓名及代碼對照表（尿液編號：T0000000號
    ）；(五)新北市政府警察局中和第一分局毒品危害防制條例案
    犯罪嫌疑人姓名及代碼對照表（尿液編號：E0000000號）及
    台灣檢驗科技股份有限公司出具報告日期2011/8/11 報告編
    號UL/2011/00000000之濫用藥物檢驗報告（詳見100 年度毒
    偵字第4425號偵查卷第6 、7 頁；100 年度毒偵字第5174號
    偵查卷第5 、6 頁；100 年度毒偵字第6967號偵查卷第7 、
    8 頁；100 年度5635號偵查卷第7 、8 頁；100 年度毒偵字
    第6998號偵查卷第7 、26頁）各乙份在卷可稽。又按甲基安
    非他命經口服投與後，約70% 於24小時內自尿中排出，約90
    % 於96小時內自尿中排出，由於目前國內尿液中甲基安非他
    命之檢驗僅為鑑定其是否呈陽性反應，尚未定其含量，且甲
    基安非他命成分之檢出與其投與方式、投與量、個人體質、
    採尿時間與檢測儀器之精密度等諸多因素有關，因此僅憑尿
    液中呈甲基安非他命陽性反應，並無法確實推算吸食時間距
    採集時間之長短，惟依上述資料推斷，最長可能不會超過4
    日即96小時，此經行政院衛生署藥物食品檢驗局於81年2 月
    8 日以（81）藥檢壹字第001156號函釋明在案，是被告經警
    採集其尿液送驗結果既呈甲基安非他命之陽性反應，則被告
    於前開時間為警採尿時往前回溯96小時內之某時許（惟應扣
    除為警查獲後至採尿時止其人身自由受拘束期間）確有施用
    甲基安非他命之犯行屬實。故被告前開自白核與事實相符，
    應堪予採信。是本案事證已臻明確，被告犯行洵堪認定，應
    予依法論科。
二、論罪科刑部分：
(一)、按施用毒品經觀察、勒戒或強制戒治執行完畢釋放後，5 年
    內再犯第10條之罪者，檢察官或少年法院（地方法院少年法
    庭）應依法追訴或裁定交付審理，毒品危害防制條例第23條
    第2 項定有明文。經查，被告有事實欄一所示之施用毒品前
    科紀錄乙節，此有臺灣高等法院被告前案紀錄表乙份在卷可
    稽，是被告於前開觀察、勒戒執行完畢釋放後5 年內再施用
    毒品，則本件檢察官起訴被告施用第二級毒品，符合上開規
    定，合先敘明。
(二)、又按甲基安非他命依毒品危害防制條例第2 條第2 項第2 款
    之規定，係屬第二級毒品，故就事實欄二(一)至(五)所示部分，
    核被告所為，均係犯毒品危害防制條例第10條第2 項之施用
    第二級毒品罪。又被告5 次持有甲基安非他命分別係供己施
    用，則其持有之低度行為，為施用毒品之高度行為所吸收，
    均不另論罪。復被告所犯前開施用第二級毒品五罪之間，犯
    意各別，行為互殊，應予分論併罰。再查，被告於95年間因
    竊盜案件，經本院以95年度簡字第3414號刑事簡易判決處有
    期徒刑6 月，且得易科罰金，緩刑5 年確定，嗣因緩刑期內
    故意更犯毒品罪，經本院以97年度撤緩字第255 號刑事裁定
    緩刑宣告撤銷，並減為有期徒刑3 月，且得易科罰金確定，
    且其於97年間因賭博案件及施用毒品案件，經本院分別以97
    年度訴字第3202號刑事判決處有期徒刑2 月，且得易科罰金
    確定，及以97年度簡字第5807號刑事簡易判決3 月，且得易
    科罰金確定，及以97年度訴字第3481號刑事判決處有期徒刑
    6 月、3 月、3 月，並定應執行有期徒刑10月確定；上開施
    用毒品部分等四罪刑，並經本院以98年度聲字第868 號刑事
    裁定定應執行1 年確定，嗣入監執行上開六罪刑，並於99年
    3 月27日因縮短刑期執行完畢出監在案，此有上開前案紀錄
    表可證，是其於受有期徒刑執行完畢後5 年內故意再犯有期
    徒刑以上之前揭五罪，均為累犯，各應依刑法第47條第1 項
    之規定，加重其刑。
(三)、爰審酌被告前有多次施用毒品之犯行，仍不知悔悟，故態復
    萌，再次施用毒品，無視於毒品對於自身健康之戕害及國家
    對於杜絕毒品犯罪之禁令，惟審酌被告犯後坦承犯行，態度
    尚佳，及施用毒品者均具有相當程度之生理成癮性及心理依
    賴性，戒除不易，且犯罪心態與一般刑事犯罪之本質不同，
    非難性較低等一切情狀，分別量處如主文所示之刑，併均諭
    知易科罰金之折算標準，並定其應執行之刑，以資懲儆。
據上論斷，應依刑事訴訟法第273 條之1 第1 項、第299 條第 1
項前段，毒品危害防制條例第10條第2 項，刑法第11條前段、第
47條第1 項、第51條第5 款、第41條第1 項前段、第8 項，判決
如主文。
本案經檢察官莊惠真到庭執行職務。
中    華    民    國   100    年    12    月    15    日
                  刑事第十庭法  官  饒金鳳
以上正本證明與原本無異。
如不服本判決，應於判決送達後10日內，向本院提出上訴書狀，
且上訴書狀應敘述具體理由，而上訴書狀未敘述上訴理由者，應
於上訴期間（即自收受判決書之翌日起算10日）屆滿後20日內補
提理由書。
                            書記官  許雅琪
中    華    民    國   100    年    12    月    16    日
附錄本案論罪科刑之法律條文：
毒品危害防制條例第10條第2 項：
施用第二級毒品者，處3 年以下有期徒刑。